【裁判字號】    89,上訴,4010
【裁判日期】    890831
【裁判案由】    毒品危害防制條例
【裁判全文】
臺灣高等法院刑事判決                          八十九年度上訴字第四○一○號
    上  訴  人  臺灣板橋地方法院檢察署檢察官
    被      告  己○○
                乙○○
    共      同
    指定辯護人  本院甲○
右上訴人因被告違反毒品危害防制條例案件，不服臺灣板橋地方法院八十九年度訴字
第三九七號，中華民國八十九年八月三十一日第一審判決（起訴案號：臺灣板橋地方
法院檢察署八十八年度偵字第一二七二號、八十八年度偵字第二四○七四號、八十八
年度毒偵字第二二○四號），提起上訴，本院判決如左：
    主  文
原判決關於己○○、乙○○部分均撤銷。
己○○、乙○○共同連續販賣第二級毒品，均累犯，己○○處有期徒刑柒年陸月，乙○○處有期徒刑柒年貳月，扣案安非他命壹包（驗餘淨重零點柒公克）沒收銷燬之
，嘉味仙口香糖包裝盒壹個沒收。販賣所得新台幣捌仟元沒收之，如全部或一部不能
沒收時，以其財產抵償之。
    事  實
一、己○○、乙○○係男女朋友關係，前曾違反麻醉藥品管理條例罪，己○○經本院
    判處有期徒刑六月確定，於民國（下同）八十四年十一月二十一日易科罰金執行
    完畢；乙○○經臺灣板橋地方法院判處有期徒刑四月確定，於八十七年四月二十
    九日易科罰金執行完畢，皆不知悛改，復共同基於意圖營利之概括犯意聯絡，以
    己○○所有之0000000000號行動電話為聯絡工具，連續於八十八年六
    月初某日十八時三十分許、六月底某日十八時四十分許及七月初某日十八時三十
    分許，同在台北縣板橋市○○路三二七巷十九弄口，分別以新台幣（下同）四千
    元、二千元及二千元之價格，販賣第二級毒品安非他命予戊○○吸用（另案偵辦
    ）共三次。第一次係由己○○交貨取款，第二次係由曾、方二人共同送貨，由乙○○交貨取款，第三次則由方女交貨取款。嗣於八十八年七月十四日，戊○○為
    警查獲後供出毒品來源，並配合警方電聯己○○欲購毒品，曾、方二人於翌日（
    十五日）零時三十分許，依約帶同由嘉味仙口香糖包裝盒包裝之安非他命一包（
    驗餘淨重○．七三公克）至台北縣板橋市○○路三二七巷十九弄一號前，尚未交
    易時即為警當場查獲，並扣得上開嘉味仙口香糖包裝盒及安非他命。
二、案經台北縣警察局海山分局、板橋分局報請臺灣板橋地方法院檢察署檢察官偵查
    起訴。
    理  由
一、訊據被告己○○、乙○○均矢口否認有販賣安非他命之犯行。己○○辯稱：伊綽
    號不是叫「阿堯」，戊○○係透過友人「阿建」介紹而認識，但從未販賣安非他
    命予戊○○，不知戊○○為何要指證伊有販賣安非他命之行為云云；乙○○則辯
    稱：伊從未見過戊○○，根本不認識他等語。經查：
  (一)證人戊○○係於八十八年七月十四日二十二時許，在台北縣板橋市○○路○段六
    十巷三九弄三十六號二樓為警查獲，並扣得安非他命吸食器一個等情，有台北縣
    警察局海山分局解送人犯報告書一份在卷可參。證人戊○○於警訊中陳稱：「共
    向他「阿堯」購買過三次，第一次是八十八年六月初十八時三十分許，我打綽號
    「阿堯」行動電話0000000000號，向其購買安毒四千元，雙方約在台
    北縣板橋市○○路三二七巷十九弄口交易，當時綽號「阿堯」即將二包安非他命
    交給我，我即將新台幣四千元交給「阿堯」。第二次是八十八年六月底十八時四
    十分許，：：雙方同樣約在台北縣重慶路三二七巷十九弄口交易，當時綽號「阿
    堯」與其女友乙○○到達現場，我即將新台幣二千元交給其女友乙○○，而其女
    友亦將安毒一包交給我後離開。第三次是八十八年七月初大約十八時三十分許，
    我打「阿堯」之行動電話0000000000號，欲向其購買安毒，雙方同樣
    約在板橋市○○路三二七巷十九弄口交易，當時「阿堯」女友乙○○獨自一個人
    前來，我即將新台幣二千元交給乙○○，她即帶我到附近的路邊，將該包安毒藏
    在空的香煙盒裡面，叫我去拿，當時我將香煙盒拿起後確定安毒在裡面，雙方即
    各自離開。（綽號「阿堯」與乙○○是否警方人員於八十八年七月十五日零時三
    十分在板橋市○○路三二七巷十九弄一號前查獲到案之己○○與乙○○？）是的
    ，沒有錯，就是他們二人販賣安非他命給我吸的（經當場指認）。．．．（警方
    於現場查獲一個空的口香糖盒子，裡面有一包安非他命是如何而來？）是己○○
    與乙○○要拿來販賣給我的安非他命，．．．因我在今日（十四日）二十一時許
    有打電話給「阿堯」欲向其購買安非他命二千元，被警方人員查獲，我即將詳情
    提供給警方，再帶同警方人員於八十八年七月十五日零時三十分到板市○○路三
    二七巷十九弄口等候，當時他們二人一前一後出現，己○○當時手提著二包垃圾
    走在前面，而乙○○則手拿著一個口香糖盒子，我即通知警方上前查緝，當時乙○○趁警方不注意時將裝有安非他命之口香糖盒子丟棄於路旁，但仍為警方人員
    查獲，．．．。」（見偵一七二七二號卷第九頁、第十頁）；其於檢察官偵查中
    證稱：「（有無向己○○、乙○○買安非他命？）有，他們二人一起販賣給我的
    ，．．。」、「（當時送貨給你及向你收錢的女子是否在庭的乙○○？（命當場
    指認）沒錯。」等語甚詳（見偵卷第三十九頁、第五十四頁）；其於原審調查時
    供稱：「（安非他命何來？）是我朋友「阿建」介紹我向己○○、乙○○買的，
    「阿建」真名我不知道，他年約六十多年次。（對你於警局所言是否實在？購買
    之時間、地點金額如何？（提示筆錄並告以要旨））沒錯，時間、地點、金額都
    沒錯，「阿堯」就是剛才在場之男子己○○。」（見原審卷第八十八頁）。雖證
    人戊○○於原審一度供稱未向乙○○購買云云，但於本院調查訊問時再供述：「
    第一次八十八年六月十日，買四千，是曾拿給我，第二次六月二十五日左右，買
    二千，是曾拿給我，方也有到場站在旁邊沒有講話，第三次七月初，買二千，是
    方拿給我，第四次是我帶警察去的那次。都是在三二七巷十九弄口。」（見本院
    八十九年十二月四日訊問筆錄），仍指證向被告二人購買，是其一度之否認應係
    認其購買聯絡對象為己○○，女方祇是協助而已，一時失察未予指認。尚不能泛
    指其證言有所瑕疵而不足憑信。
  (二)證人即承辦員警丁○○於原審證稱：「當時我在另外一邊，我與保一支援之警員
    動手抓的，己○○、乙○○二人是一前一後走，己○○手上還提一垃圾袋，（為
    何知道有丟東西在路邊？）是戊○○告訴我們說人犯已出現並丟東西在路邊，所
    以我們抓到人犯時才去找丟之東西，．．．（提示證人戊○○八十九年七月五日
    訊問筆錄，有何意見？）戊○○說打己○○之手機購買安非他命，查獲後他（戊○○）說乙○○也有送安（非他命）過來，當時我在巷口，我另二個同事與戊○○坐在車上，己○○、乙○○出現後，我同事用無線電通知我們，我們才動手抓
    人，沒有看見他二人有其他動作。」云云（見原審卷第六十四頁反面、第一○七
    頁、第二○八頁）；證人即另一承辦員警丙○○於原審證稱：「本件先查到戊○○之安非他命，他說是向己○○購買，陳並在我們面前與曾連絡說要購買安非他
    命，約好在查獲地點，陳對我們說，他們交易方式是由他們先將安非他命包好丟
    在路邊，到場後陳交錢後，他們會指示他自己去拿，我們在查獲前半小時至現場
    埋伏，當時戊○○坐在我車上，等在場被告二人（己○○、乙○○）走出來告訴
    我說就是這二位，我用無線電聯絡其他同仁說人犯已出現，我與戊○○在車上看
    到乙○○離我們的車子約十公尺遠之距離，有丟一東西在路旁，己○○提一垃圾
    袋，他二人丟完後剛好要轉角離開，就被我們同仁查獲，另帶同他們至現場撿回
    所丟之安非他命一包，．．．。」等語（見原審卷第六十四頁）、於本院亦為如
    是證詞（見本院八十九年十二月四日訊問筆錄）。顯見被告確有與戊○○電話聯
    絡購買安非他命事宜始到案發現場。質之被告己○○亦不否認與戊○○並非熟稔
    ，因急事與戊○○於右揭時地相約見面（見本院八十九年十二月二十七日審判筆
    錄），茍被告非與戊○○聯絡販賣安非他命，焉有於深夜與不熟之人相約見面？
    益見戊○○所證被告等有販賣安非他命犯行為真實。
  (三)現場扣案之白色結晶一包（毛重○．八公克，驗餘淨重○．七三公克），經送請
    法務部調查局鑑定結果，確認係第二級毒品安非他命無訛，此有該局八十九年七
    月十三日（八九）陸（一）字第八九○四八一一三號檢驗通知書一紙在卷足憑。
    又安非他命為第二級毒品，政府查緝甚嚴，販賣者皆處以重刑，被告等茍無營利
    意圖，不會甘冒被捕判刑之風險而於公共場所與戊○○交易。是被告等有營利意
    圖，至為明灼。綜上，被告等販賣第二級毒品事證明確，所辯純為卸責之詞，不
    足採信，被告等犯行堪以認定，應依法論科。
二、查安非他命屬毒品危害防制條例第二條第一項第二款所稱之第二級毒品，被告己○○、乙○○多次販賣安非他命予戊○○，核係犯毒品危害防制條例第四條第二
    項之販賣第二級毒品罪。被告等販賣安非他命前持有之低度行為，為其販賣之高
    度行為所吸收，僅論以販賣安非他命罪。被告二人就販賣安非他命之犯行，有犯
    意聯絡及行為分擔，為共同正犯；其等第一、二、三次販賣第二級毒品既遂行為
    ，與第四次販賣未遂之犯行，時間密接，所犯為構成要件相同之罪名，顯係基於
    概括犯意反覆為之，應依連續犯之規定，應論以販賣既遂一罪，並就法定刑有期
    徒刑及罰金刑部分（無期徒刑部分不得加重）加重其刑。查被告己○○於八十四
    年十一月二十一日，乙○○於八十七年四月二十九日分別受有期徒刑之執行完畢
    ，此有本院被告全國前案紀錄表在卷可佐，五年以內再犯本件有期徒刑之罪，屬
    累犯，應就法定刑有期徒刑及罰金刑部分遞加重其刑。原審未為詳究，遽為被告
    等無罪諭知，尚嫌率斷，公訴人上訴指摘及此，應認有理由，自應由本院將原判
    決此部分撤銷改判。爰審酌被告犯罪之動機、目的、手段、品行、生活狀況、智
    識程度、犯罪所生之損害等一切情狀，量處如主文所示之刑，以資懲儆。扣案之
    安非他命一包（驗餘淨重○．七三公克），係第二級毒品，不問屬於犯人與否，
    應依毒品危害防制條例第十八條第一項前段規定宣告沒收銷燬；扣案之嘉味先口
    香糖包裝盒一個，係被告供犯罪所用之物，依同條例第十九條第一項規定宣告沒
    收；販賣所得八千元，亦依同條例第十九條第一項沒收之，如全部或一部不能沒
    收時，以其財產抵償之。
據上論斷，應依刑事訴訟法第三百六十九條第一項前段、第三百六十四條、第二百九
十九條第一項前段，毒品危害防制條例第四條第二項、第十八條第一項前段、第十九
條第一項，刑法第十一條前段、第二十八條、第五十六條、第四十七條，判決如主文
。
本案經檢察官謝英民到庭執行職務。
中      華      民      國      九十      年      一      月      十    日
                              臺灣高等法院刑事第五庭
                                  審判長法  官  曾  德  水
                                        法  官  林  立  華
                                        法  官  楊  貴  雄
右正本證明與原本無異。
如不服本判決應於收受送達後十日內向本院提出上訴書狀，其未敘述上訴之理由者並
得於提起上訴後十日內向本院補提理由書（均須按他造當事人之人數附繕本）。
                                        書記官  何  瓊  芳
中      華      民      國      九十      年      一      月    十一    日
附錄：本判決論罪科刑法條全文
毒品危害防制條例第四條第二項
二製造、運輸、販賣第二級毒品者，處無期徒刑或七年以上有期徒刑，得併科新臺幣
  七百萬元以下罰金。


司法院資訊處製作；財團法人民間司法改革基金會備份。
